【裁判字號】    98,易,421
【裁判日期】    980527
【裁判案由】    毒品危害防制條例
【裁判全文】
臺灣高雄地方法院刑事判決               98年度易字第421號
公  訴  人  臺灣高雄地方法院檢察署檢察官
被      告  甲○○
上列被告因毒品危害防制條例案件，經檢察官提起公訴（97年度
毒偵字第7347號），嗣因被告就被訴事實為有罪之陳述，本院經
聽取當事人之意見後，裁定改依簡式審判程序進行，判決如下：
    主  文
甲○○施用第二級毒品，累犯，處有期徒刑肆月，如易科罰金，
以新臺幣壹仟元折算壹日。
    事  實
一、甲○○於民國88年間，因施用毒品案件，經本院以88年度毒
    聲字第4799號裁定送觀察、勒戒後，認有繼續施用毒品之傾
    向，先經本院以88年度毒聲字第5297號裁定令入戒治處所施
    以強制戒治，復經本院以89年度毒聲字第1172號裁定停止戒
    治，再經本院以89年度毒聲字第5250號裁定撤銷停止戒治，
    於90年1 月13日戒治期滿執行完畢，並由臺灣高雄地方法院
    檢察署檢察官以90年度戒毒偵字第155 號為不起訴處分確定
    。又於前開強制戒治執行完畢後5 年內，於93年間因施用毒
    品案件，復經本院以94年度易字第95號判處有期徒刑4 月，
    並於94年4 月27日易科罰金執行完畢。詎猶不知戒絕毒癮，
    明知甲基安非他命係毒品危害防制條例所規定禁止施用之第
    二級毒品，竟仍基於施用第二級毒品甲基安非他命之犯意，
    於97年7 月13 日 為警採尿前回溯96小時內某時，在不詳地
    點以不詳方式施用甲基安非他命1 次，嗣為警於同年月13日
    調查其所涉犯竊盜案件時，經警採集其尿液送驗後，結果呈
    甲基安非他命陽性反應，始悉上情。
二、案經高雄縣政府警察局旗山分局報請臺灣高雄地方法院檢察
    署檢察官偵查起訴。
    理  由
一、被告甲○○所犯係死刑、無期徒刑、最輕本刑為3年以上有
    期徒刑以外之罪，其就前揭被訴事實為有罪之陳述，經本院
    告知簡式審判程序之旨，並聽取其與公訴人之意見後，認為
    適宜進行簡式審判程序，爰依刑事訴訟法第273 條之1 第1
    項規定，裁定以簡式審判程序加以審理，合先敘明。
二、上揭事實，業據被告於本院審理時供承不諱，且被告於97年
    7 月13日，為警查獲後，採集其尿液送檢驗之結果，呈甲基
    安非他命陽性反應，有台灣檢驗科技股份有限公司97年8 月
    13日報告編號KＺ000000000000號濫用藥物尿液檢驗報告、嫌
    犯代號與真實姓名對照表及採集尿液檢體監管紀錄表附卷可
    稽（見警卷第3 至5 頁）。是被告之任意性自白核與事實相
    符，洵堪採為論罪科刑之依據。本案事證明確，被告上開施
    用毒品犯行，堪以認定。
三、又毒品危害防制條例第20條、第23條將施用毒品之刑事處遇
    程序，區分為「初犯」及「5 年內再犯」、「5 年後再犯」
    。依其立法理由之說明：「初犯」，經觀察、勒戒或強制戒
    治後，應為不起訴處分或不付審理之裁定；經觀察、勒戒或
    強制戒治執行完畢釋放後，「5 年內再犯」者，因其再犯率
    甚高，原實施之觀察、勒戒及強制戒治既已無法收其實效，
    爰依法追訴或裁定交付審理。至於經觀察、勒戒或強制戒治
    執行完畢釋放後，「5 年後再犯」者，前所實施之觀察、勒
    戒或強制戒治已足以遮斷其施用毒品之毒癮，為期自新及協
    助其斷除毒癮，仍適用「初犯」規定，先經觀察、勒戒或強
    制戒治之程序。從而依修正後之規定，僅限於「初犯」及「
    5 年後再犯」2 種情形，始應先經觀察、勒戒或強制戒治程
    序。倘被告於5 年內已再犯，經依法追訴處罰，縱其第3 次
    （或第3 次以上）再度施用毒品之時間，在初犯經觀察、勒
    戒或強制戒治執行完畢釋放5 年以後，已不合於「5 年後再
    犯」之規定，且因已於「5 年內再犯」，顯見其再犯率甚高
    ，原實施觀察、勒戒或強制戒治，已無法收其實效，即應依
    該條例第10條處罰（最高法院95年5 月9 日第7 次刑事庭會
    議決議參照）。查被告前因施用毒品案件，經本院以88年度
    毒聲字第4799號裁定送觀察、勒戒後，認有繼續施用毒品之
    傾向，先經本院以88年度毒聲字第5297號裁定令入戒治處所
    施以強制戒治，復經本院以89年度毒聲字第1172號裁定停止
    戒治，再經本院以89年度毒聲字第5250號裁定撤銷停止戒治
    ，於90年1 月13日戒治期滿執行完畢，並由臺灣高雄地方法
    院檢察署檢察官以90年度戒毒偵字第155 號為不起訴處分確
    定，被告於前開強制戒治執行完畢後5 年內，於93年間因施
    用毒品案件，復經本院以94年易字第94號判處有期徒刑4 月
    確定，有臺灣高等法院被告前案紀錄表1 份在卷可按。是被
    告於強制戒治執行完畢後5 年內再犯施用毒品之罪，自應依
    法追訴處罰。從而，本件事證明確，被告犯行足堪認定，應
    依法論科。
四、核被告所為，係犯毒品危害防制條例第10條第2 項之施用第
    二級毒品罪。其持有第二級毒品甲基安非他命之低度行為，
    為施用之高度行為所吸收，不另論罪。又被告前因毒品危害
    防制條例案件，經本院以94年度易字第95號判處有期徒刑4
    月，並於94年4 月27日易科罰金執行完畢，有本院院內索引
    卡紀錄表報表及臺灣高等法院被告前案紀錄表各1 份在卷可
    按，其於受徒刑之執行完畢後，5 年內故意再犯本案法定刑
    為有期徒刑以上之罪，為累犯，應依刑法第47條第1 項加重
    其刑。爰審酌被告前有施用毒品之不良素行，仍再犯本件施
    用毒品罪，足見其戒絕毒癮之意志不堅，本不宜寬貸，惟念
    其施用毒品乃戕害自身健康，尚未直接危害他人，反社會性
    不高及其犯罪之動機、目的、手段等一切情狀，量處如主文
    所示之刑，並諭知易科罰金之折算標準，藉資懲戒。
據上論斷，應依刑事訴訟法第273 條之1 第1 項、第299 條第1
項前段，毒品危害防制條例第10條第2 項，刑法第11條前段、第
47 條 第1 項、第41條第1 項前段，判決如主文。
本案經檢察官李茂增到庭執行職務。
中    華    民    國    98    年    5     月    27    日
                  刑事第十九庭  法  官  吳芝瑛
以上正本證明與原本無異。
如不服本判決應於收受送達後10日內向本院提出上訴書狀，並應
敘述具體理由；如未敘述上訴理由者，應於上訴期間屆滿後20日
內向本院補提理由書（均須按他造當事人之人數附繕本）「切勿
逕送上級法院」。
中    華    民    國    98    年    5     月    27    日
                                書記官  林麗文
附錄本判決論罪法條全文：
毒品危害防制條例第10條：
施用第一級毒品者，處6月以上5年以下有期徒刑。
施用第二級毒品者，處3年以下有期


司法院資訊處製作；財團法人民間司法改革基金會備份。
